臺灣高雄地方法院交通事件裁定　　　　　　　　　　九十三年度交聲字第四四二號
　　原處分機關　高雄市政府
　　異　議　人　甲○○
　　即受處分人
右列受處分人因違反道路交通管理處罰條例案件，對於高雄市政府交通局交通事件裁
決處所為之處分（原處分：高市府交裁字第三二─ＢＳ0000000號、三二─Ｂ
Ｓ0000000號、三二─ＢＳ0000000號、三二─ＢＳ0000000號
、三二─ＢＳ0000000號、三二─ＢＳ0000000號、三二─ＢＲ000
0000號、三二─ＢＳ0000000號、三二─ＢＳ0000000號、三二─
ＢＳ0000000號、三二─Ｂ00000000號、三二─Ｂ00000000
號、三二─Ｂ00000000號、三二─Ｂ00000000號），聲明異議，本
院裁定如左：
    主  文
異議均駁回。
    理  由
壹、異議意旨略以：異議人甲○○固有於如高市府交裁字第三二─ＢＳ000000
    0號、三二─ＢＳ0000000號、三二─ＢＳ0000000號、三二─Ｂ
    Ｓ0000000號、三二─ＢＳ0000000號、三二─ＢＳ000000
    0號、三二─ＢＲ0000000號、三二─ＢＳ0000000號、三二─Ｂ
    Ｓ0000000號、三二─ＢＳ0000000號、三二─Ｂ0000000
    0號、三二─Ｂ00000000號、三二─Ｂ00000000號、三二─Ｂ
    00000000號各該裁決書所記載之時地，停放其所有之車號ＶＲ─三二四
    三號自用小客車於收費之路邊停車格，然其並非故意不繳納停車費，而係因未收
    受管理員所填製之繳費通知單，始未向繳費機關繳交停車費用，自不應對之裁罰
    云云。爰對各該裁決處分聲明異議，請求撤銷上開裁決等語。
貳、有關三二─Ｂ00000000號、三二─Ｂ00000000號、三二─Ｂ0
    0000000號及三二─Ｂ00000000號部分之異議
一、按「受處分人，不服第八條主管機關所為之處罰，得於接到裁決書之翌日起二十
    日內，向管轄地方法院聲明異議」，道路交通管理處罰條例第八十七條第一項定
    有明文。
二、查本件異議人於八十九年六月二十四日、六月二十五日、六月二十八日、六月二
    十九日，在海邊路停放車輛於收費停車格內卻未依規定繳納停車費，嗣經停車場
    管理員依法舉發，而由高雄市政府於九十三年五月二十日作成三二─Ｂ0000
    0000號、三二─Ｂ00000000號、三二─Ｂ00000000號及三
    二─Ｂ00000000號之罰鍰裁決，並於同年五月二十二日送達於異議人位
    於金門縣金城鎮○○路二０九號之住所，然異議人係遲至同年八月十八日始具狀
    向本院聲明異議，有各該裁決書及本院調得之送達證書與本院收案章戳等件附卷
    可稽，是本件異議人之聲明異議，業已逾前開法定之二十日期間，揆諸前揭說明
    ，其異議權已經喪失，已無庸再查其有無為收費場管理員開具補費通知單，聲請
    人此部分之聲明異議與法不合，應予駁回。
參、有關三二─ＢＳ0000000號、三二─ＢＳ0000000號、三二─ＢＳ
    0000000號、三二─ＢＳ0000000號、三二─ＢＳ0000000
    號、三二─ＢＳ0000000號、三二─ＢＲ0000000號、三二─ＢＳ
    0000000號、三二─ＢＳ0000000號、三二─ＢＳ0000000
    號部分之異議
一、按在道路收費停車處所停車，不依規定繳費者，處六百元以上一千元以下罰鍰，
    道路交通管理處罰條例第五十六條第一項第十一款定有明文，依該規定所示汽車
    駕駛人只要在道路收費停車處所停車，不依規定繳費者，即應處以六百元以上一
    千元以下罰鍰，並未規定汽車駕駛人在道路收費停車處所停車，不依規定繳費者
    ，應先以「停車補費通知單」通知該汽車駕駛人補繳該未依法繳納之停車費用後
    ，始得依法舉發、裁罰之規定，顯見以「停車補費通知單」通知該汽車駕駛人補
    繳停車費用並非該規定之處罰要件。次按行政機關依據停車場法第十二條規定，
    規劃各道路收費停車路段及公有停車場，並於道路兩端內豎立收費停車路段告示
    牌及公告停車場之所在，乃提供公物或公有營造物予可得確定之停車者公用之意
    思表示，對外直接發生法律效果之單方行政行為，固屬於行政程序法第九十二條
    第二項之一般行政處分，依行政程序法第一百條第二項規定，於公告時即生送達
    之效力。使用停車路段及停車場者，既知使用者必須付費，於使用當時，行政機
    關對該使用者即取得停車規費之收取權，而使用者亦負有支付停車規費之義務，
    並不以行政機關以繳費通知或補繳通知送達於使用者始發生繳納停車規費之權利
    義務，也不以使用者未見上開繳費通知單而認不發生停車規費之繳納義務。至於
    應支付多少停車規費，如確實因故未取得繳費通知單，則應依公告內容，向停車
    管理單位查詢，始為公允。
二、經查：
（一）異議人所有車牌號碼為ＶＲ─三二四三號自用小客車，確有於九十年九月十六
      日十一時四十二分停放在海邊路收費停車格、同年九月二十二日九時三十二分
      海邊路收費停車格、同年五月三十日十三時二十五分停在於地址代碼０五五四
      ０之收費停車格、同年六月一日九時十六分停在海邊路收費停車格、同年七月
      七日八時三十七分停在海邊路收費停車格、同年八月二十八日九時六分停在中
      華四路收費停車格、同年八月三十一日八點時四十一分停在海邊路收費停車格
      、同年九月一日八時十九分停在海邊路收費停車格、同年九月十五日二十時一
      分停在海邊路收費停車格及同年九月十八日十六時十九分停在海邊路收費停車
      格，嗣異議人未依法於期限內繳納停車費用，經警員開單舉發，並經原處分機
      關於九十三年七月二十日認定異議人確有上述違規情事，裁決處異議人應繳納
      一千二百元罰鍰之事實，除為異議人所不爭執外，復分別有高雄市路邊停車未
      補繳停車費通知舉發單、高雄市政府警察局舉發違反道路交通管理事件通知單
      、原處分機關違反道路交通管理事件裁決書各十件附卷可稽，堪認異議人確有
      於上開時、地將其所有之自用小客車停置於各該收費停車格內。
（二）又本院依職權向高雄市政府交通局函查填製前開補費單之管理員結果，分別係
      由李碧珍、郭明麗、黃信裕、余家祺、劉陳銀妹、林秀霞、黃松河、曾秋枝及
      龔進福等人所開立，有該所九十三年十月十二日高市交二字第０九三００三０
      五九八號函一件附卷可稽，可知此等補費通知單並非單一管理員所填寫。是若
      謂有單一管理員不慎未將該補費通知單放置妥適或未於收費停車格附近巡場，
      因而致異議人因而無從收受或詢問管理人員，尚可信之，然若謂該九名管理員
      均同生此種疏失，其可能性則甚微，是異議人異議理由是否為真即非無疑。況
      依異議人所提出本院九十二年度交聲第一六五號及第二九五號交通事件裁定書
      影本所載，可知異議人顯然明知於道路收費停車格內停車，需依規定繳費，有
      各該裁定書影本附卷可稽，是其縱未收到補費通知單，亦應向巡場管理員查詢
      是否曾開立補費單，然此並未據異議人提出其曾有查詢之佐證，則其所辯，自
      無可採。
三、是異議意旨所陳伊未收到補費通知單等情縱令屬實，然異議人既有停放車輛於收
    費停車格內之行為，卻未依規定繳費，則其違反前開規定甚明，原處分機關據以
    裁罰，核無違誤，異議人之異議，為無理由，應予駁回。
四、綜上所述，異議人既在道路收費停車處所停車未繳費，自係違反前揭道路交通管
    理處罰條例第五十六條第一項第十一款之規定，故員警開立舉發違反道路交通管
    理事件通知單，並由原處分機關依法作成裁決處分，於法當無不合，異議人此部
    分之聲明異議自無理由，應裁定駁回。
據上論斷，應依道路交通案件處理辦法第十八條、第十九條，裁定如主文。
中    華    民    國      九十三      年      十      月     二十二     日
                                  臺灣高雄地方法院交通法庭
                                      法  官  林  勇  如
右正本證明與原本無異。
如不服本裁定，應於裁定送達後五日內，向本院提出抗告狀。
                                      書記官  許  雅  惠
中    華    民    國      九十三      年      十      月     二十五     日
